【裁判字號】    95,台非,227
【裁判日期】    950921
【裁判案由】    違反商標法
【裁判全文】
最高法院刑事判決              九十五年度台非字第二二七號
上  訴  人  最高法院檢察署檢察總長
被      告  甲○○
上列上訴人因被告違反商標法案件，對於台灣嘉義地方法院中華
民國九十四年八月二十三日第二審確定簡易判決（九十三年度簡
上字第二二三號），認為違法，提起非常上訴，本院判決如下：
    主  文
上訴駁回。
    理  由
非常上訴理由稱：「一、查本件被告甲○○係觸犯商標法第八十
二條販賣仿冒商標商品罪，該罪最重本刑為一年以下有期徒刑之
罪，一經第二審判決，即告確定。又該案於對外宣示，即生確定
力，法院及當事人均應受其拘束，不得再加變更，始符刑事訴訟
法第二百二十四條第一項規定之旨。再查本件第二審判決於民國
九十四年八月二十三日下午四時十分，在台灣嘉義地方法院第三
法庭宣示，有宣示判決筆錄附卷可稽（見簡上字卷宗第一九二頁
），當時宣示之判決主文為『原判決撤銷。甲○○連續明知為於
同一商品，使用相同於他人註冊商標之圖樣之商品而販賣，處有
期徒刑伍月，如易科罰金，以參佰元折算壹日。緩刑二年。扣案
如附表二新品數量欄所示之仿冒商標圖樣之手錶貳佰貳拾捌只（
本院九十三年度保管字第五六四號）均沒收。』並同時公告於法
院牌示處，此有同上法院九十五年五月十一日嘉院龍刑仁九三簡
上字第０九五０００七八五五號函及檢附主文公告一件可資覆按
（台灣嘉義地方法院檢察署九十五年度執字第四七四號執行卷宗
第三十四頁至第三十七頁參照），則該案判決（下稱甲判決）業
於九十四年八月二十三日下午四時十分宣示時起生效並確定。嗣
該法院雖以甲判決主文欄誤載『緩刑二（或參）年』等文字而重
行繕印判決正本，再次送達，被告亦於同年九月十五日收受，惟
不影響已生效確定之甲判決，合先敘明。二、按判決適用法則不
當者，為違背法令。又依法應於審判期日調查之證據而未調查者
，其判決當然為違背法令，刑事訴訟法第三百七十八條及第三百
七十九條第十款分別定有明文。另受二年以下有期徒刑、拘役或
罰金之宣告，而有左列情形之一，認為以暫不執行為適當者，得
宣告二年以上五年以下之緩刑，其期間自裁判確定之日起算：(一)
、未曾受有期徒刑以上刑之宣告者。(二)、前受有期徒刑以上刑之
宣告，執行完畢或赦免後，五年以內未曾受有期徒刑以上刑之宣
告者，亦為刑法第七十四條所明定。經查被告前曾因違反商標法
案件，經同上法院以九十二年度簡字第七二０號判處有期徒刑三
月，緩刑三年，於九十二年八月二十一日確定，有台灣高等法院
被告全國前案紀錄表在卷足憑（簡上字第二二三號第二審案卷第
十五頁參照），則被告於緩刑期間之九十二年十二月底起至九十
三年四月十五日止，再犯本件違反商標法罪行，揆之上揭規定，
顯然已不符合宣告緩刑之要件。詎原審竟未於審判期日調查該重
要證據，而逕於甲判決主文為被告緩刑之諭知，自有調查職責未
盡及判決適用法則不當之違誤。三、又按有罪之判決書，應於理
由內記載緩刑之理由，刑事訴訟法第三百十條第五款定有明文。
另科刑判決書其宣示之主文，與所載之事實及理由必須互相適合
，否則即屬理由矛盾，其判決當然為違背法令，復有貴院六十四
年台上字第八九三號判例可資參考。查前開甲判決於主文欄為被
告緩刑之宣告，惟於理由內竟未記載應予緩刑之理由，亦未於據
上論斷欄引用刑法第七十四條第一款或第二款規定，以為宣告緩
刑之依據，即有判決理由欠備及主文與事實、理由不相一致，理
由矛盾之違背法令。四、案經確定，爰依刑事訴訟法第四百四十
一條、第四百四十三條提起非常上訴，以資糾正。」等語。
惟查刑事判決正本係依據原本所製作，應以原本之記載為準。判
決正本送達後，發現其記載與原本不符，如顯係文字誤寫，而不
影響於全案情節與判決本旨者，得以裁定更正之；如係主文（包
括主刑及從刑）之記載與原本不符，而影響全案情節及判決之本
旨者，應重行繕印送達，上訴期間另行起算。本件被告因違反商
標法案件，經原法院合議庭為第二審之判決，於主文第二項主刑
部分記載「甲○○連續明知為於同一商品，使用相同於他人註冊
商標之圖樣之商品而販賣，處有期徒刑伍月，如易科罰金，以
佰元折算壹日」，並未同時為緩刑之宣告，乃其判決正本及公告
之主文於該主刑項下誤繕「緩刑年」字樣，致與原本之記載不
符，原法院合議庭發現後重行繕印送達，藉與原本相符，經核於
法尚無不合。再，原判決未為緩刑之宣告，並無不得宣告緩刑而
予以緩刑之違法情形存在，自不因其正本及公告主文之誤繕，而
影響判決之本旨及效力，殊無上訴意旨所稱應於審判期日調查之
證據未予調查及判決適用法則不當之違背法令。且原判決既未宣
告緩刑，則判決內「未記載應予緩刑之理由」，要屬當然，尤不
生判決不載理由及所載理由矛盾之違法問題。上訴意旨誤會卷內
相關資料執以指摘原判決違背法令，為無理由，應予駁回。
據上論結，應依刑事訴訟法第四百四十六條，判決如主文。
中    華    民    國  九十五  年    九    月  二十一  日
                      最高法院刑事第二庭
                          審判長法官  紀  俊  乾
                                法官  黃  正  興
                                法官  陳  東  誥
                                法官  池  啟  明
                                法官  洪  佳  濱
      本件正本證明與原本無異
                                      書  記  官
中    華    民    國  九十五  年    九    月  二十五  日
                                                      V


司法院資訊處製作；財團法人民間司法改革基金會備份。
